臺灣板橋地方法院刑事判決　　　　　　　94年度訴緝字第25號
公　訴　人　臺灣板橋地方法院檢察署檢察官
被　　　告　丁○○
指定辯護人　義務辯護律師?戴銀生律師
上列被告因違反毒品危害防制條例案件，經檢察官提起公訴（九
十三年度偵續字第一０六號），本院判決如下：
    主  文
丁○○連續轉讓第貳級毒品，累犯，處有期徒刑壹年陸月。扣案
第貳級毒品安非他命貳小包（合計毛重壹點公克）沒收銷燬之
。
    事  實
一、丁○○前於民國八十二年間，曾因違反麻醉藥品管理案件，
    經臺灣臺中地方法院先後以八十二年度易字第四一九０號、
    八十二年度訴字第三七九二號各判處有期徒刑五月及有期徒
    刑五年四月確定，經入監執行後，業於八十四年九月八日假
    釋出監，同時交付保護管束，迄八十八年四月二十八日始保
    護管束期滿且未經撤銷該假釋。詎猶不知警惕，竟基於轉讓
    第二級毒品安非他命之概括犯意，先後於九十二年六月間某
    日及同年八月二十日十八時許，在其位於臺北縣樹林市○○
    街八五巷七號四樓原住處內，無償轉讓不詳數量之第二級毒
    品安非他命予其子之友乙○○，又於同年八月二十三日十時
    至十四時間之某時，在同址無償轉讓不詳數量之第二級毒品
    安非他命予前來幫忙修理電腦之乙○○及其友戊○○。丁○○復承前概括犯意，先於同年八月十日十八時許，在同址無
    償轉讓不詳數量之第二級毒品安非他命予友人甲○○，再於
    同年八月二十三日十七時四十五分許，在同址無償轉讓第二
    級毒品二小包（合計毛重一．三公克）予甲○○之朋友丙○○。嗣經警於同年八月二十三日十八時許，在臺北縣樹林市
    ○○街八十五巷二十一號前查獲甲○○所騎乘車號ＧＪＣ－
    ７９２號搭載丙○○之機車，並當場扣得丙○○所有前揭第
    二級毒品安非他命二小包後，再由甲○○及丙○○帶同員警
    前往丁○○前開住處查察，經得到丁○○之同意後進行搜索
    ，當場扣得丁○○所有之第二級毒品安非他命五小包（合計
    淨重七．八九公克）、電子磅秤一台、空分裝袋一千個、吸
    食器四個、殘渣袋二個、帳冊一紙及ＳＩＭ卡一枚等物，因
    而查悉上情。
二、案經臺北縣政府警察局新莊分局報請臺灣板橋地方法院檢察
    署檢察官偵查起訴。
    理  由
一、上揭犯罪事實，業據被告丁○○於本院準備期日及審判期日
    訊問時坦承不諱，核與證人乙○○於本院審理時具結證稱：
    「（審判長問：你說被告在被查獲前二個月前，曾經拿給你
    安非他命三至四次，請問大約是在何時？）是在九十二年六
    月間，詳細日期我忘記，地點是在被告的家裡」「（審判長
    問：是否曾經在九十二年八月二十日大約下午六點鐘，在被
    告住處向被告拿了一包安非他命？）好像有」「（審判長問
    ：這次是買還是送？還是包含在剛剛你所說的三至四次？）
    八月二十日被告又另外給我一包安非他命，我沒有給他錢，
    之後也我沒有給他錢」「（審判長問：八月二十三日被告有
    無請你安非他命？）有，是直接用吸食器吸食」「（審判長
    問：大約幾點？）我是邊修東西，邊吸食，我從早上十點開
    始修電腦，直到下午二、三點，都是直接用吸食器吸食」等
    語（本院訴緝字卷第一五八頁）、及證人丙○○於本院審理
    時具結證稱：「（檢察官問：在庭被告他承認他有拿毒品給
    你及甲○○你有無意見？）沒有意見」「（辯護人問：當時
    是買毒品還是送你毒品？）我們那時有拿，但是甲○○跟那
    個人談話，我不清楚」「（辯護人問：當時對話時有無聽到
    甲○○說送的還是記帳？）沒有聽到對話，我只是單純拿東
    西就走，我沒有與對方對話」「（審判長問：你身上帶了多
    少錢去買？）不清楚，（改稱）我當時沒有帶錢」「我只是
    跟甲○○說我身上沒有錢，他說沒有關係，先去拿」（本院
    訴緝字卷第九二至九五頁）等語相符，並有法務部調查局鑑
    定通知書（偵續字卷第二六頁）附卷，及前揭犯罪事實欄所
    示物品扣案可資參佐，應足擔保被告前開自白之真實性。本
    案事證明確，被告犯行洵堪認定。
二、查毒品危害防制條例業於九十二年六月六日經立法院修正通
    過，總統於九十二年七月九日公布，並自九十三年一月九日
    開始施行，其中第八條第二項雖未修正，惟因修正後同條例
    第八條增列第五項：「轉讓毒品達一定數量者，加重其刑至
    二分之一，其標準由行政院定之」，經綜合比較新舊法之規
    定後，應以修正前之舊法對被告較為有利。本案被告行為後
    ，上開條例始經修正，核被告所為，係犯修正前毒品危害防
    制條例第八條第二項之轉讓第二級毒品罪。公訴意旨認核被
    告所為係犯同條例第四條第二項之販賣第二級毒品罪，固非
    無據，然查：(1)被告始終否認有販賣第二級毒品安非他命予
    乙○○及戊○○，而乙○○於偵訊時僅稱因為伊幫被告修電
    腦，所以被告就給伊安非他命（偵字卷第二十頁），另戊○○於警詢時亦稱係被告提供安非他命給伊吸食，伊並沒有向
    被告購買過（偵字卷第十七頁反面），均無法證明被告有販
    賣第二級毒品予此二人之事實；(2)被告雖曾於警詢時自白販
    賣第二級毒品安非他命予甲○○及丙○○，然其於偵訊時即
    已否認前詞，嗣於本院準備期日及審理時更堅稱絕無販賣之
    事，故二者究以何者可信，仍待斟酌。甲○○於九十三年四
    月二十日偵訊時雖稱曾於九十二年八月十日十八時許，向綽
    號眼鏡仔之被告以新臺幣（下同）一千元之代價購買一包安
    非他命（偵續字卷第十九頁），然其於九十二年八月二十四
    日偵訊時則稱：「在我袋中所查獲的毒品是丁○○給我的，
    因我幫他修手機」「（有無吸毒品？）沒有」（偵字卷第五
    三頁），前後於偵訊時所言稍有出入，至於丙○○雖曾於警
    詢時供稱其於九十二年八月二十三日十七時四十五分許，在
    被告住處以二千元購買安非他命二包（偵字卷第十一頁反面
    ），然其於本院審理時以證人身分具結證稱當日並未給被告
    錢，亦不知甲○○與被告對話之內容，故其取得毒品是否具
    有對價關係，仍有疑問，此與其於警詢時所言亦有不同；(3)
    此外，扣案帳冊一張雖有記載「２０／８收．．．毛毛１５
    ００．．．」等文字，然觀其文義，尚無法直接推論此係被
    告於綽號「毛毛」之人向其購買毒品後所作之紀錄，其餘扣
    案之電子磅秤、分裝袋、吸食器、殘渣袋等物，均為施用毒
    品者所常見，而無直接與販賣毒品犯行有聯結，亦無從引為
    認定前述諸多歧異供詞中何者可信之依據，本諸罪疑有他、
    利於被告之證據法則，僅能證明被告曾於前開犯罪事實欄所
    載時地無償轉讓第二級毒品予乙○○、戊○○、甲○○及丙○○之事實，而難以進一步推論其有販賣牟利之事實，此亦
    為公訴檢察官何以於審理時以言詞及書面請求在不妨害事實
    同一之範圍內，依職權認定被告轉讓第二級毒品安非他命之
    事實的原因，是公訴意旨認核被告係犯同條例第四條第二項
    之販賣第二級毒品罪，尚有未恰。惟因此與轉讓第二級毒品
    犯行具有基本事實同一性之關係，本院自應予以審理，並變
    更其起訴法條。又被告先後多次轉讓第二級毒品予乙○○、
    甲○○、戊○○及丙○○等人之時間緊接，所犯為構成要件
    相同之罪，顯係基於概括犯意所為，屬連續犯，應依法論以
    一罪，並加重其刑。另查被告前於八十二年間，曾因違反麻
    醉藥品管理案件經臺灣臺中地方法院先後以八十二年度易字
    第四一九０號、八十二年度訴字第三七九二號各判處有期徒
    刑五月及有期徒刑五年四月確定，經入監執行後，業於八十
    四年九月八日假釋出監，同時交付保護管束，迄八十八年四
    月二十八日始保護管束期滿且未經撤銷該假釋，有臺灣高等
    法院被告前案紀錄表在卷可查，其受有期徒刑之執行完畢後
    五年內，再犯本案有期徒刑以上之罪，為累犯，應依法遞加
    重其刑。爰審酌被告犯罪之動機目的，素行紀錄，連續轉讓
    第二級毒品對社會秩序所生危害程度，及犯後態度等一切情
    狀，量處如主文所示之刑。末查在丙○○身上所查獲之安非
    他命二小包（合計毛重一．三公克），乃被告轉讓予丙○○
    後遭警查獲之物，且屬毒品危害防制條例第二條第二項第二
    款之第二級毒品，有安非他命鑑定書（偵字卷第三四頁）附
    卷可稽，依同條例第十八條第一項前段，不問屬於犯人與否
    ，均應沒收銷燬之。另在丁○○住處所查獲之第二級毒品安
    非他命五小包（合計淨重七．八九公克）、電子磅秤一台、
    空分裝袋一千個、吸食器四個及殘渣袋二個等物，業經本院
    以九十三年度簡字第一八五０號判決（即被告連續施用第二
    級毒品犯行部分，其查獲時間與本案相同）分別諭知沒收銷
    燬及沒收，全案確定後並已執行，有本院前開判決書（本院
    訴緝字卷第一三一至一三六頁）及臺灣高等法院被告前案紀
    錄表附卷可稽，且本案並無任何證據足證此等物品係供被告
    「轉讓」之用，即無從遽予宣告沒收銷燬或沒收，至於ＳＩ
    Ｍ卡一枚因與本案犯罪行為欠缺直接關聯性，且公訴人亦未
    請求沒收，爰不對之諭知沒收，附此說明。
據上論斷，應依刑事訴訟法第二百九十九條第一項前段、第三百
條，修正前毒品危害防制條例第八條第二項、第十八條第一項前
段，刑法第十一條前段、第二條第一項但書、第五十六條、第四
十七條，判決如主文。
本案經檢察官王家春到庭執行職務。
中　　華　　民　　國　　94　　年　　11　　月　　3 　　日
                  刑事第八庭  審判長法　官  潘  翠  雪
                                    法?官  王  士  珮
                                    法?官  楊  明  佳
上列正本證明與原本無異。
如不服本判決，應於判決送達後十日內向本院提出上訴狀（應附
繕本），上訴於臺灣高等法院。
                                    書記官  黃  炎  煌
中　　華　　民　　國　　94　　年　　11　　月　　4 　　日
附錄法條：
修正前毒品危害防制條例第八條
轉讓第一級毒品者，處一年以上七年以下有期徒刑，得併科新臺
幣一百萬元以下罰金。
轉讓第二級毒品者，處六月以上五年以下有期徒刑，得併科新臺
幣七十萬元以下罰金。
轉讓第三級毒品者，處三年以下有期徒刑，得併科新臺幣三十萬
元以下罰金。
前三項之未遂犯罰之。
